---
title: 'outlier detection'
output:
  html_document:
    df_print: paged
  pdf_document: default
  html_notebook: default
---


```{r setup, include=FALSE}
library(rgl)
knitr::opts_chunk$set(echo = TRUE)
knitr::knit_hooks$set(webgl = hook_webgl)
```

```{css, echo=FALSE}
.extracode {
background-color: lightblue;
}
```
```{r}
setwd('C:/Users/Elena/Desktop/Elena/Polimi/MAGISTRALE/Nonparametric statistics/Progetto/github repository/ALZHEIMER_prognonpa/Elena')
dataset_xsectional <- read.csv("oasis_cross-sectional.csv", header = T)
dataset_longitudinal <- read.csv("oasis_longitudinal.csv", header = T)
```
```{r}
library(DepthProc)
library(aplpack)
```



To visualize the outliers in this context we retort to a bagplot matrix:

```{r}
bagplot_matrix <- aplpack::bagplot.pairs(dataset_longitudinal)  # bagplot dimension by dimension
```
utilizzando questo bagplot cerco di capire quali confronti abbia senso fare per trovare gli outlier con le depth measures


```{r}
# demented <- dataset_longitudinal[which(dataset_longitudinal$Group == 'Demented'),]
# nondemented <- dataset_longitudinal[which(dataset_longitudinal$Group == 'Nondemented'),]
# 
# ddPlot(x = demented ,y=nondemented,depth_params = list(method='Tukey'))
```

```{r}
depthContour(
  data.frame(dataset_longitudinal$Age, dataset_longitudinal$MMSE),
  depth_params = list(method = 'Tukey'),
  points = TRUE,
  colors = colorRampPalette(c('white', 'navy')),
  levels = 10,
  pdmedian = F,
  graph_params = list(cex=.01, pch=1),
  pmean = F
)

bags1 <- bagplot(data.frame(dataset_longitudinal$Age, dataset_longitudinal$MMSE))

```
```{r}
outlying_obs1 <- bags1$pxy.outlier

outlying_obs1

which(dataset_longitudinal$Age==outlying_obs1[,1] & dataset_longitudinal$MMSE==outlying_obs1[,2])
```


```{r}
depthContour(
  data.frame(dataset_longitudinal$EDUC, dataset_longitudinal$MMSE),
  depth_params = list(method = 'Tukey'),
  points = TRUE,
  colors = colorRampPalette(c('white', 'navy')),
  levels = 10,
  pdmedian = F,
  graph_params = list(cex=.01, pch=1),
  pmean = F
)

bags2 <- bagplot(  data.frame(dataset_longitudinal$EDUC, dataset_longitudinal$MMSE))
```

```{r}
outlying_obs2 <- bags2$pxy.outlier

outlying_obs2

which(dataset_longitudinal$EDUC==outlying_obs2[,1] & dataset_longitudinal$MMSE==outlying_obs2[,2])
```


```{r}
depthContour(
  data.frame(dataset_longitudinal$eTIV, dataset_longitudinal$MMSE),
  depth_params = list(method = 'Tukey'),
  points = TRUE,
  colors = colorRampPalette(c('white', 'navy')),
  levels = 10,
  pdmedian = F,
  graph_params = list(cex=.01, pch=1),
  pmean = F
)

bags3 <- bagplot(data.frame(dataset_longitudinal$eTIV, dataset_longitudinal$MMSE))
```

```{r}
outlying_obs3 <- bags3$pxy.outlier

outlying_obs3

which(dataset_longitudinal$eTIV==outlying_obs3[,1] & dataset_longitudinal$MMSE==outlying_obs3[,2])
```

```{r}
depthContour(
  data.frame(dataset_longitudinal$nWBV, dataset_longitudinal$MMSE),
  depth_params = list(method = 'Tukey'),
  points = TRUE,
  colors = colorRampPalette(c('white', 'navy')),
  levels = 10,
  pdmedian = F,
  graph_params = list(cex=.01, pch=1),
  pmean = F
)

bags4 <- bagplot(data.frame(dataset_longitudinal$nWBV, dataset_longitudinal$MMSE))
```

```{r}
outlying_obs4 <- bags4$pxy.outlier

outlying_obs4

which(dataset_longitudinal$nWBV==outlying_obs4[,1] & dataset_longitudinal$MMSE==outlying_obs4[,2])
```


```{r}
depthContour(
  data.frame(dataset_longitudinal$ASF, dataset_longitudinal$MMSE),
  depth_params = list(method = 'Tukey'),
  points = TRUE,
  colors = colorRampPalette(c('white', 'navy')),
  levels = 10,
  pdmedian = F,
  graph_params = list(cex=.01, pch=1),
  pmean = F
)

bags5 <- bagplot(data.frame(dataset_longitudinal$ASF, dataset_longitudinal$MMSE))
```

```{r}
outlying_obs5 <- bags5$pxy.outlier

outlying_obs5


which(dataset_longitudinal$ASF==outlying_obs5[,1] & dataset_longitudinal$MMSE==outlying_obs5[,2])
```


```{r}
depthContour(
  data.frame(dataset_longitudinal$Age,dataset_longitudinal$EDUC ),
  depth_params = list(method = 'Tukey'),
  points = TRUE,
  colors = colorRampPalette(c('white', 'navy')),
  levels = 10,
  pdmedian = F,
  graph_params = list(cex=.01, pch=1),
  pmean = F
)

bags6 <- bagplot(data.frame(dataset_longitudinal$Age,dataset_longitudinal$EDUC ))
```
```{r}
outlying_obs6 <- bags6$pxy.outlier

outlying_obs6

which(dataset_longitudinal$Age==outlying_obs6[,1] & dataset_longitudinal$EDUC==outlying_obs6[,2])
```
queste tre persone hanno una educazione molto bassa rispetto agli altri



```{r}
depthContour(
  data.frame(dataset_longitudinal$eTIV, dataset_longitudinal$EDUC),
  depth_params = list(method = 'Tukey'),
  points = TRUE,
  colors = colorRampPalette(c('white', 'navy')),
  levels = 10,
  pdmedian = F,
  graph_params = list(cex=.01, pch=1),
  pmean = F
)

bags7 <- bagplot(data.frame(dataset_longitudinal$eTIV, dataset_longitudinal$EDUC))
```
```{r}
outlying_obs7 <- bags7$pxy.outlier

outlying_obs7

which(dataset_longitudinal$eTIV==outlying_obs7[,1] & dataset_longitudinal$EDUC==outlying_obs7[,2])
```


```{r}
depthContour(
  data.frame(dataset_longitudinal$nWBV, dataset_longitudinal$EDUC),
  depth_params = list(method = 'Tukey'),
  points = TRUE,
  colors = colorRampPalette(c('white', 'navy')),
  levels = 10,
  pdmedian = F,
  graph_params = list(cex=.01, pch=1),
  pmean = F
)

bags8 <- bagplot(data.frame(dataset_longitudinal$nWBV, dataset_longitudinal$EDUC))
```
```{r}
outlying_obs8 <- bags8$pxy.outlier

outlying_obs8

which(dataset_longitudinal$nWBV==outlying_obs8[,1] & dataset_longitudinal$EDUC==outlying_obs8[,2])
```


```{r}
depthContour(
  data.frame(dataset_longitudinal$ASF, dataset_longitudinal$EDUC),
  depth_params = list(method = 'Tukey'),
  points = TRUE,
  colors = colorRampPalette(c('white', 'navy')),
  levels = 10,
  pdmedian = F,
  graph_params = list(cex=.01, pch=1),
  pmean = F
)

bags9 <- bagplot(data.frame(dataset_longitudinal$ASF, dataset_longitudinal$EDUC))
```


```{r}
outlying_obs9 <- bags9$pxy.outlier

outlying_obs9

which(dataset_longitudinal$ASF==outlying_obs9[,1] & dataset_longitudinal$EDUC==outlying_obs9[,2])
```

```{r}
depthContour(
  data.frame(dataset_longitudinal$Age, dataset_longitudinal$eTIV),
  depth_params = list(method = 'Tukey'),
  points = TRUE,
  colors = colorRampPalette(c('white', 'navy')),
  levels = 10,
  pdmedian = F,
  graph_params = list(cex=.01, pch=1),
  pmean = F
)

bags10 <- bagplot(data.frame(dataset_longitudinal$Age, dataset_longitudinal$eTIV))
```


```{r}
outlying_obs10 <- bags10$pxy.outlier

outlying_obs10

which(dataset_longitudinal$Age==outlying_obs10[,1] & dataset_longitudinal$eTIV==outlying_obs10[,2])
```



il paziente OAS2_0048 alla riga 101 risulta anomalo alla quarta visita per MMSE vs Age

il paziente OAS2_0048 alla riga 102 risulta anomalo alla quinta visita sia rispetto a MMSE vs Age, che MMSE vs le ultrime 3 colonne (che sono dipendenti)

il paziente	OAS2_0040 alle righe 79, 80, 81 anomalo in tutte e tre le visite per EDUC vs Age e vs le ultime 3 colonne

il paziente OAS2_0066 alla riga 140 risulta anomalo alla prima visita solo per Age vs eTIV (!attenzione: non per le altre due colonne con cui etiv è dipendente! -> può essere il valore di etiv sbagliato nella riga 140? e soprattutto non LL visita successiva)




now we'll do the same with the complete dataset

```{r}
dataset_train <- read.csv("train.csv", header = T)
dataset_train <- dataset_train[,-1]
dataset_train$L <- ifelse(dataset_train$label == 'Dem', 1, 0)  # dummy variable for demented/nondemented
head(dataset_train)
```





To visualize the outliers in this context we retort to a bagplot matrix:

```{r}
bagplot_matrix_train <- aplpack::bagplot.pairs(dataset_train)
```

it seems to have problems only Age with eTIV and nWBV


Age vs eTIV:

```{r}
depthContour(
  data.frame(dataset_train$Age, dataset_train$eTIV),
  depth_params = list(method = 'Tukey'),
  points = TRUE,
  colors = colorRampPalette(c('white', 'navy')),
  levels = 10,
  pdmedian = F,
  graph_params = list(cex=.01, pch=1),
  pmean = F
)

bags1_train <- bagplot(data.frame(dataset_train$Age, dataset_train$eTIV))

```
```{r}
outlying_obs1_train <- bags1_train$pxy.outlier

outlying_obs1_train

which(dataset_train$Age==outlying_obs1_train[1,1] & dataset_train$eTIV==outlying_obs1_train[1,2])
which(dataset_train$Age==outlying_obs1_train[2,1] & dataset_train$eTIV==outlying_obs1_train[2,2])
```


Age vs nWBV:

```{r}
depthContour(
  data.frame(dataset_train$Age, dataset_train$nWBV),
  depth_params = list(method = 'Tukey'),
  points = TRUE,
  colors = colorRampPalette(c('white', 'navy')),
  levels = 10,
  pdmedian = F,
  graph_params = list(cex=.01, pch=1),
  pmean = F
)

bags2_train <- bagplot(data.frame(dataset_train$Age, dataset_train$nWBV))

```
```{r}
outlying_obs2_train <- bags2_train$pxy.outlier

outlying_obs2_train

which(dataset_train$Age==outlying_obs2_train[,1] & dataset_train$nWBV==outlying_obs2_train[,2])
```


In the dataset 'train.csv':
-at line 175 there is a patient anomalous both for Age vs eTIV and Age vs nWBV;
-at line 145 there is a patient anomalous only for Age vs eTIV.



